【裁判字號】    96,親,191
【裁判日期】    970118
【裁判案由】    否認子女
【裁判全文】
臺灣桃園地方法院民事判決               96年度親字第191號
原      告  乙○○
訴訟代理人  林契名律師
被      告  丙○○民國83年.
上  一  人
特別代理人  甲○○
上列當事人間請求否認子女事件，本院於民國96年12月28日言詞
辯論終結，判決如下：
    主      文
確認被告非原告自訴外人藍仲文（已歿）受胎所生之女。
訴訟費用由被告負擔。
    事實及理由
一、原告主張：原告與訴外人藍仲文（男，民國○○年○ 月○ 日生
    ，身分證統一編號：Ｚ000000000號，已於85年12月1 日死亡
    ）前於民國82年06月24日結婚，原告於婚姻關係存續中之83
    年04月09日產下被告丙○○，是依法丙○○推定為原告與訴
    外人藍仲文之女，惟實際上被告丙○○並非原告自訴外人藍
    仲文受胎所生，而係受胎於甲○○，又藍仲文業已死亡，爰
    依法民法第1063條及民法親屬編施行法第8-1 條等規定，提
    起本件訴訟，並聲明：如主文所示。
二、被告答辯略以：同意原告之請求，被告丙○○確非原告與藍
    仲文所生等語。
三、經查：
  (一)按從子女出生日回溯第181 日起至第302 日止，為受胎期間
    。妻之受胎，係在婚姻關係存續中者，推定其所生子女為婚
    生子女。前項推定，夫妻之一方或子女能證明子女非為婚生
    子女者，得提起否認之訴。前項否認之訴，夫妻之一方自知
    悉該子女非為婚生子女，或子女自知悉其非為婚生子女之時
    起2 年內為之。民法第1062條第1 項及第1063條第1 項、第
    2 項、第3 項前段定有明文（以上為96年5 月23日修正後之
    條文，若依修正前之1063條第2 項規定，夫妻欲提起否認之
    訴，應於知悉子女出生之日起1 年內為之）。另民法親屬編
    施行法於96年5 月23日亦同時增訂第8-1 條規定「夫妻已逾
    中華民國96年5 月4 日修正前之民法第1063條第2項 規定所
    定期間，而不得提起否認之訴者，得於修正施行後2 年內提
    起之」。據此，本件原告於96年12月13日起訴時（見起訴狀
    之收文章）雖已逾知悉子女出生之日起1 年之期間，惟依修
    正後之親屬編施行法第8-1 條規定，原告上開起訴時間仍屬
    合法，先予敘明。
  (二)原告主張其與訴外人藍仲文於82年06月24日結婚，於婚姻關
    係中產下被告丙○○，而藍仲文業於85年12月1 日死亡等事
    實，有戶籍謄本在卷可稽，堪信為真實。依民法第1062條從
    子女出生日回溯第181 日起至第302 日止為受胎期間之規定
    ，應推定被告丙○○為原告與訴外人藍仲文之婚生子。惟原
    告主張被告丙○○非原告自藍仲文受胎所生之事實，業據提
    出長庚紀念醫院親子鑑定報告一份為憑，其結論略以：丙○
    ○與甲○○之親子關係概率（PP）為99.9990 ％，也就是說
    甲○○與丙○○之父女關係確定率為99.9990 ％，因此，「
    甲○○是丙○○的親生父親」這一個假設由此次測試已實務
    上可以證實等語，是堪認原告之主張為信實。從而，原告於
    96年5 月23日公布增訂之民法親屬編施行法第8-1 條規定修
    正施行後2 年內提起本件訴訟，確認被告丙○○非原告自訴
    外人藍仲文受胎所生之婚生女，為有理由，應予准許。
四、據上論結，本件原告之訴為有理由，依民事訴訟法第78條、
    第85條第1 項前段，判決如主文。
中    華    民    國    97    年    1     月    18    日
                              家事法庭法  官  周玉
上列正本證明與原本無異
如對本判決上訴，須於判決送達後20日內向本院提出上訴狀
中    華    民    國    97    年    1     月    18    日
                                      書記官  張儷瓊


司法院資訊處製作；財團法人民間司法改革基金會備份。
